臺灣高等法院高雄分院刑事判決　　　　　　　　　　九十三年度上易字第二一九號
　　上訴人
　　即被告　　　庚○○
右上訴人因竊盜案件，不服臺灣屏東地方法院九十三年度易字第四四號中華民國九十
三年三月五日第一審判決（起訴案號：臺灣屏東地方法院檢察署九十二年度偵字第六
Ｏ八一號），提起上訴，本院判決如左：
      主  文
原判決撤銷。
庚○○共同連續竊盜，累犯，處有期徒刑貳年拾月。並應於刑之執行前，令入勞動場
所強制工作參年。
    事  實
一、庚○○前於民國八十六年間，因過失致死罪，經臺灣高雄地方法院判處有期徒刑
    十月確定；八十九年間又因連續竊盜案件，經同法院以八十九年度易字第三三五
    五號判處有期徒刑六月確定，並於九十年五月二十七日執行完畢（復於九十年間
    犯連續竊盜罪，經同法院於九十一年三月二十九日以九十一年度易字第四一一號
    判處有期徒刑六月確定。），仍不知警惕，因缺錢購買毒品，竟基於意圖為自己
    不法所有之概括犯意，連續於下列時、地竊取他人之財物，而有犯罪之習慣：
    (一)九十一年五月底某日下午十一時三十分許，見己○○所有車號六Ｍ－二六六一
      號自用小貨車停放在高雄縣大社鄉○○路二九○巷十七號旁，隻身徒手打開上
      揭小貨車之車門，竊取車內財物新台幣（下同）二百元得手。
    (二)九十一年六月二十五日上午十一時許，與林重揚共同基於意圖為自己不法所有
      之犯意聯絡，由林重揚把風，庚○○則自未上鎖之大門，侵入高雄縣大社鄉○○村○○路二二一號戊○○之住宅內（侵入住宅部分未據告訴），徒手竊取戊○○所有之二十吋電視機一部（價值約二、三千元），得手後一同運往高雄縣
      大社鄉○○村○○路五十四號之電器行，售予不知情之負責人周錦堂，得款一
      千五百元，由庚○○、林重陽二人平分花用（林重揚竊盜部分，經台灣高雄地
      方法院以九十一年度易字第三六四五號判處有期徒刑一年在案）。
    (三)九十一年六月二十五日下午六時許（日落前），白天與劉家宏共同基於意圖為
      自己不法所有之犯意聯絡，由劉家宏把風，庚○○則自未上鎖之大門，侵入高
      雄市○○區○○路六十七號辛○○所有之鐵工廠內（侵入建築物部分未據告訴
      ），徒手竊取工廠內辛○○所有之電鑽二支（價值約四千四百元），得手後放
      置於劉家宏所騎乘之車號ＷＡＬ－五九一號機車置物箱內（劉家宏竊盜部分，
      經台灣高雄地方法院以九十一年易字第三九九六號判決判處拘役五十日在案）
      。
    (四)九十一年六月二十八日下午一時四十分許，在高雄市○○區○○路七十八號丁○○經營之「日正通信行」，以脫售舊型手機為由，乘機竊取店內不詳客戶送
      修而由丁○○保管之手機（ＭＯＴＯＲＯＬＡ牌，Ｖ六六型，序號:000000000
      000000，價值九千五百元）一支，得手後以二千二百元出售予知情之李茂賢（
      李茂賢涉嫌故買贓物部分，另由台灣高雄地方法院檢察署以九十一年度偵字第
      一七七三０號起訴）。
    (五)九十一年七月三日下午一時二十分許，徒手進入營業中之高雄縣大社鄉○○村
      ○○路二三六之三號「億姿美容院」，正打開櫃臺抽屜著手竊取抽屜內硬幣之
      際，為店主丙○○發現而未得逞。
    (六)九十一年八月七日下午八時三十分許，在高雄縣大社鄉○○村○○路七十八號
      旁空地，竊取乙○○所有之空酒瓶一箱（計二十瓶，價值一百五十元），得手
      後放置其腳踏車上欲載往他處販售時，被乙○○及張麗玉當場逮獲。經警循線
      查獲並扣得前揭電視機一臺、電鑽二支及手機一支（已分別發還戊○○、辛○○、丁○○）。
二、案經高雄縣政府警察局、高雄縣政府警察局仁武分局報請臺灣高雄地方法院檢察
    署呈請臺灣高等法院高雄分院檢察署檢察官令轉臺灣屏東地方法院檢察署檢察官
    偵查起訴。
    理  由
一、右開事實，業據上訴人即被告庚○○（下稱被告）於警詢、檢察官偵查中及原審
    審理時坦承不諱，核與被害人己○○、乙○○於警詢中、被害人戊○○、辛○○
    、丁○○、丙○○於警詢及檢察官偵查中；證人張麗玉於警詢中、證人周錦堂、
    李茂賢於警詢及檢察官偵查中；共犯林重揚、劉家宏於警詢及檢察官偵查中，分
    別指證之情節相符，且有贓物認領保管單三張、手機故障報修單一紙、九十一年
    高雄地區日出日沒時刻表一份、「日正通信行」監視錄影帶翻拍照片六幀、機車
    照片三幀、手機照片二幀、腳踏車照片二幀及空酒瓶照片四幀及在卷可稽，被告
    之自白核與事實相符，事證明確，被告連續竊盜之犯行堪予認定。
二、核被告庚○○於事實欄一、(一)(二)(三)(四)(六)之所為，係犯刑法第三百二十條第一項之
    普通竊盜罪；於事實欄一、(五)之所為，則係犯刑法第三百二十條第三項、第一項
    之普通竊盜未遂罪。甲訴人於事實欄一、(一)部分原係以被告持Ｔ型扳手破壞車門
    行竊，而以刑法第三百二十一條第一項第三款之攜帶兇器竊盜罪起訴，惟於原審
    審理中，已將原起訴法條變更為刑法第三百二十條第一項之普通竊盜罪，此部分
    尚無變更法條之必要。被告於事實欄一、(二)(三)部分，分別與共犯林重揚、劉家宏
    間就所犯部分，有犯意之聯絡及行為之分擔，各為共同正犯。被告所犯多次竊盜
    犯行，時間緊接，犯罪基本犯罪構成要件相同，顯係基於概括犯意反覆為之，應
    依連續犯之規定，以一罪論並論以較重之普通竊盜既遂罪，並加重其刑。被告就
    事實欄一、(五)部分，已著手於犯罪行為之實行而不遂，為未遂犯。被告前於八十
    九年間，因連續竊盜案件，經台灣高雄地方法院以八十九年度易字第三三五五號
    判處有期徒刑六月確定，並於九十年五月二十七日執行完畢，有台灣高等法院被
    告全國前案紀錄表附卷足憑，其於刑之執行完畢後，五年內再犯本件有期徒刑之
    罪，為累犯，應依法加重其刑，並依法遞加之。
三、原審予以論科，固非無見，惟（一）原判決於犯罪事實欄一、(二)(三)部分，已論述
    被告分別與共犯林重揚、劉家宏共犯竊盜罪乙節，惟於主文欄中漏未諭知「共同
    」之旨，於理由欄中亦漏未認定共犯之理由，及該該部分應適用之法條，容有未
    洽。（二）被告於犯罪事實欄一、(五)部分，已著手於犯罪行為之實行而不遂，為
    未遂犯，原判決於理由欄內漏未論述未遂犯之旨，亦有未合。（三）原判決於理
    由欄內漏未就犯罪事實欄一、(三)部分，併予敘明侵入建築物部分未據告訴，而與
    被告所犯竊盜之論罪科刑部分具有牽連犯之裁判上一罪之關係，而不另為不受理
    判決諭知之意旨，同有未足（詳後述）。被告未據理由提起上訴，固無理由，惟
    原判決既有上揭可議之處，自應由本院撤銷改判。審酌被告曾有多次犯罪前科，
    素行不端，且正值壯年，本應從事正當工作營生，竟沾染吸毒惡習，並為購買毒
    品而多次竊取他人財物，且二次闖入他人住宅或建築物為犯罪手段，惟其所竊盜
    財物之價額不高，被害人所受之損害並非重大，被告事後並坦承全部犯行，頗具
    悔意等一切情狀，仍如原審量處有期徒刑二年十月；又其於八十九年間即因連續
    竊盜三次，經台灣高雄地方法院判處有期徒刑六月確定，復於九十年間又因連續
    竊盜二次，經同法院判處有期徒刑六月確定，有台灣高雄地方法院八十九年度易
    字第三三五五號、九十一年度易字第四一一號刑事判決及台灣高等法院被告全國
    前案紀錄表在卷可稽。加之本次所犯六次竊盜罪，其前後所犯竊盜行為已達十餘
    次之多，且各次所犯竊盜之時間至為密集頻繁，顯見其有竊盜之犯罪習慣，為維
    護社會安寧，並矯治被告犯罪惡習，併依竊盜犯贓物犯保安處分條例第三條第一
    第一款規定，宣告其應於刑之執行前令入勞動場所強制工作三年。
四、甲訴意旨另以：被告庚○○於九十一年六月二十五日上午十一時許，與林重揚共
    同基於意圖為自己不法所有之犯意聯絡，由林重揚把風，由庚○○侵入高雄縣大
    社鄉○○村○○路二一二號戊○○之住宅內行竊（即事實欄一、(二)部分）；又於
    九十一年六月二十五日下午六時許（日落前），與劉家宏共同基於意圖為自己不
    法所有之犯意聯絡，由劉家宏把風，庚○○則自未上鎖之大門，侵入高雄市○○
    區○○路六十七號辛○○所有之鐵工廠內行竊（即事實欄一、(三)部分），認被告
    另涉犯刑法第三百零六條之侵入住宅罪嫌。惟刑法第三百零六條之罪須告訴乃論
    ，同法第三百零八條第一項定有明文，且告訴人戊○○、辛○○已分別於警詢中
    陳稱不願提出告訴等語（見高雄縣府警察局仁武分局仁警刑移字第七一七號卷第
    九頁背面；仁武分局仁警刑移字第五四七號卷第三頁背面），故被告涉嫌侵入住
    宅罪部分並未據告訴人提出告訴，本應就上開部分起訴事實依刑事訴訟法第三百
    零三條第三款之規定為不受理之判決。惟甲訴意旨認上開侵入住宅、建築物部分
    與前揭論罪科刑之竊盜罪部分有方法結果之牽連犯關係，為裁判上一罪，爰不另
    為不受理判決之諭知，附此敘明。
五、被告受合法傳喚，無正當理由未到庭，有送達回證在卷可考，爰不待其陳述逕為
    判決。
六、據上論結，應依刑事訴訟法第三百六十九條第一項前段、第三百六十四條、第三
    百七十一條、第二百九十九條第一項前段，刑法第二十八條、第五十六條、第三
    百二十條第一項、第四十七條，竊盜犯贓物犯保安處分條例第三條第一項第一款
    、第四條、第五條第一項前段，罰金罰鍰提高標準條例第一條前段，判決如主文
    。
本案經檢察官彭南雄到庭執行職務。
中      華      民      國    九十三      年    六      月    十五      日
                              臺灣高等法院高雄分院刑事第五庭
                                  審判長法官  曾永宗
                    法官  邱永貴
                                        法官  陳明富
右正本證明與原本無異。
不得上訴。
                                  法院書記官  張宗芳
中    華    民    國      九十三      年      六      月    十六    日
附錄本判決論罪科刑法條：
刑法第三百二十條第一項
意圖為自己或第三人不法之所有，而竊取他人之動產者，為竊盜罪，處五年以下有期
徒刑、拘役或五百元以下罰金。
